【裁判字號】    99,抗,88
【裁判日期】    990727
【裁判案由】    選任臨時管理人
【裁判全文】
臺灣板橋地方法院民事裁定                99年度抗字第88號
抗  告  人  蕭羽如
相  對  人  甲○○
上列抗告人與相對人甲○○間聲請選任臨時管理人事件，抗告人
對於中華民國98年12月31日本院98年度法字第42號裁定提起抗告
，本院裁定如下：
    主  文
抗告駁回。
抗告程序費用新臺幣壹仟元由抗告人負擔。
    理  由
一、本件抗告意旨略以：抗告人於民國99年3 月22日受讓閩江營
    建有限公司（下稱閩江公司）唯一之股東兼董事汪君惠之股
    權，成為該公司股東，並經全體股東推選為董事，為閩江公
    司法定代理人。相對人早已將其所有股權轉讓予汪君惠，其
    並非閩江公司之股東，其自非本件之利害關係人。況相對人
    既無閩江公司之任何股權，不但難期其會為閩江公司或股東
    之權益盡力維護，事實上相對人已多次虛捏情節對公司相關
    人員濫行提起訴訟，而均經不起訴處分在案，可見此次其聲
    請擔任臨時管理人亦居心叵測，實不適合由其擔任公司之臨
    時管理人。原審未予詳查，誤認相對人係閩江公司之股東，
    而選任其為公司臨時管理人，顯有違誤不當，並損及抗告人
    及其他股東之權益至鉅，爰提起本件抗告，請求廢棄原裁定
    等語。
二、按「因裁定而權利受侵害者，得為抗告。」，又「受裁定送
    達之人提起抗告，應於裁定送達後十日之不變期間內為之。
    但送達前之抗告，亦有效力。未受裁定送達之人提起抗告，
    前項期間應自其知悉裁定時起算。但裁定送達於受裁定之人
    後已逾六個月，或因裁定而生之程式已終結者，不得抗告。
    」非訟事件法第41條、第42條分別定有明文。
三、經查：
  (一)本件相對人於原審聲請為閩江公司選任臨時管理人，經原審
    於98年12月31日裁定選任相對人為閩江公司之臨時管理人，
    該裁定分別於99年1 月11日送達於閩江公司、同年月13日寄
    存送達於相對人住居所地之警察機關，此有原審裁定1 份及
    送達回證2 紙在卷可稽（見原審卷第163 至165 頁）。嗣閩
    江公司提起抗告，經臺灣高等法院於99年6 月11日以99年度
    非抗字第86號裁定以閩江公司抗告不合法為由駁回其抗告而
    確定，相對人於上開事件確定後並已於99年7 月2 日完成閩
    江公司臨時管理人之登記事宜，此有臺灣高等法院99年度非
    抗字第86號裁定1 份、本院公務電話紀錄2 份附卷可憑（見
    本院卷第211 至213 頁）。
  (二)按公司為法人組織，其對外之法律行為應由有行為能力之自
    然人代表為之，已死亡之自然人喪失行為能力，無從代表公
    司為何法律行為（最高法院96年度台上字第316 號判決參照
    ）。查汪君惠原為閩江公司唯一之股東兼董事，因於98年11
    月19日被判處有期徒刑確定，依法當然解任，有公司變更登
    記表、刑事判決、經濟部98年12月11日函文等件影本附卷可
    稽（見原審卷第21、38頁、第139 至141 頁，本院卷第8 至
    9 頁），則閩江公司於法院選任之臨時管理人就任前，並無
    自然人為公司之代表人，自無從代表公司為任何法律行為以
    增加股東或選任董事。而閩江公司之臨時管理人甲○○係於
    99年7 月2 日始就任，已如前述，則抗告人主張其於99年3
    月22日（閩江公司唯一之股東兼董事解任後、臨時管理人就
    任前）受讓汪君惠之股權，為閩江公司股東，並經全體股東
    推選為董事，為閩江公司法定代理人云云，於法尚非有據。
    從而，抗告人以其為閩江公司之股東及法定代理人主張權利
    受侵害，提起本件抗告，於法尚有不合，應予駁回。
四、據上論結：本件抗告為無理由，依非訟事件法第21條第2項
    、第24條第1 項、第46條，民事訴訟法第495 條之1 第1項
    、第449 條第1 項，裁定如主文。
中    華    民    國    99    年    7     月    27    日
                  民事第二庭  審判長法  官  陳麗玲
                                    法  官  連育群
                                    法  官  張筱琪
以上正本係照原本作成
本件不得再抗告。
中    華    民    國    99    年    7     月    27    日
                                    書記官  連思斐

司法院資訊處製作；財團法人民間司法改革基金會備份。
